【裁判字號】    99,消債更,31
【裁判日期】    991110
【裁判案由】    聲請更生程序
【裁判全文】
臺灣宜蘭地方法院民事裁定            99年度消債更字第31號
債  務  人  癸○○
債  權  人  甲○（台灣）商業銀行股份有限公司
法定代理人  戊○○
債  權  人  中國信託商業銀行股份有限公司
法定代理人  辛○○
債  權  人  國泰世華商業銀行股份有限公司
法定代理人  己○○
債  權  人  台新國際商業銀行股份有限公司
法定代理人  乙○○
債  權  人  澳商澳盛銀行集團股份有限公司
法定代理人  壬○○
債  權  人  聯邦商業銀行股份有限公司
法定代理人  丁○○
債  權  人  萬泰商業銀行股份有限公司
法定代理人  子○○
債  權  人  臺灣新光商業銀行股份有限公司
法定代理人  丙○○
債  權  人  上海商業儲蓄銀行股份有限公司
法定代理人  庚○○
上當事人聲請更生事件，本院裁定如下：
    主  文
債務人癸○○自中華民國九十九年十一月十八日下午四時起開始
更生程序。
命司法事務官進行本件更生程序。
    理  由
一、按債務人不能清償債務或有不能清償之虞者，得依本條例所
    定更生或清算程序，清理其債務；而法院裁定開始更生或清
    算程式後，得命司法事務官進行更生或清算程式，必要時得
    選任律師、會計師或其他適當之自然人或法人一人為監督人
    或管理人。消費者債務清理條例第3條、第16條第1項分別定
    有明文。
二、聲請意旨略以：聲請人目前債務為新台幣（下同）606,003
    元，於98年11月間向最大債權銀行即匯豐（台灣）商業銀行
    股份有限公司（以下簡稱匯豐銀行）申請債務協商，匯豐銀
    行提供以分120期、利率10％、每月清償8,456元之清償方案
    ，並於99年2月5日完成協商。然聲請人每月薪資為15,000元
    ，扣除自己基本開支僅餘現金5千餘元，加上聲請人身體常
    有不適，需至中醫就診，實不足以支付上開協商款，而有不
    可歸責於聲請人之事由，致履行顯有重大困難。是聲請人有
    不能清償債務之情事，爰依消費者債務清理條例規定，向本
    院聲請更生。
三、經查：
（一）經查，聲請人目前任職霖園農產行，每月薪資為15,000元
      ，此有聲請人提出在職暨薪資證明書可查。是於扣除聲請
      人自己提出每月基本開支、並以台灣省每人每月最低生活
      費用標準予以衡量，再綜合聲請人之財產、信用及勞力（
      技術），堪認客觀上聲請人於給付協商款後，所餘金額已
      不足敷其基本生活所需之支出，是聲請人上開協商款顯已
      逾其清償能力所能負擔，是聲請人主張其有不歸責之原因
      而未能履行協商內容，應屬可採。是以上開聲請人每月薪
      資，綜合判斷聲請人所提出之財產資料以及目前債務額為
      606,003 元等情，聲請人主張其有不能清償債務之情，亦
      屬可採。
（二）綜上所述，聲請人有不能清償債務之情，且復未經法院裁
      定開始清算程序或宣告破產，其無擔保或無優先權之債務
      總額未逾1,200萬元，又無消費者債務清理條例第6條第3
      項、第8條或第46條各款所定駁回更生聲請之事由存在，
      則聲請人聲請更生，洵屬有據。
中    華    民    國    99    年    11    月    10    日
                民事庭    法  官    蔡仁昭
以上正本係照原本作成。
本裁定不得抗告。
本裁定業於99年11月10日下午4時公告。
中    華    民    國    99    年    11    月    10    日
                          書記官  林嘉萍

司法院資訊處製作；財團法人民間司法改革基金會備份。
